【裁判字號】    97,訴緝,58
【裁判日期】    970616
【裁判案由】    毒品危害防制條例
【裁判全文】
臺灣桃園地方法院刑事判決              97年度訴緝字第58號
公  訴  人  臺灣桃園地方法院檢察署檢察官
被      告  甲○○
上列被告因毒品危害防制條例案件，經檢察官提起公訴（台灣桃
園地方法院檢察署96年度毒偵字第2003號）及移送併辦（96年度
毒偵字第3291號、第3798號），本院依簡式審判程序，判決如下
︰
    主  文
甲○○施用第一級毒品，累犯，處有期徒刑拾月，減為有期徒刑
伍月，扣案之第一級毒品海洛因壹包（含包裝袋，淨重零點玖
公克），沒收銷燬之，扣案之注射針筒壹支，沒收之；又施用第
二級毒品，累犯，處有期徒刑陸月，減為有期徒刑月，扣案之
玻璃球吸食器壹組，沒收之。應執行有期徒刑捌月，扣案之第一
級毒品海洛因壹包（含包裝袋，淨重零點玖公克），沒收銷燬
之，扣案之注射針筒壹支、玻璃球吸食器壹組，均沒收之。
    事實及理由
一、本案被告甲○○所犯係死刑、無期徒刑、最輕本刑為三年以
    上有期徒刑以外之罪，被告於準備程序中就被訴事實為有罪
    之陳述，經法官告知簡式審判程序之旨，並聽取公訴人及被
    告意見後，本院依刑事訴訟法第273 條之1 第1 項、第284
    條之1 之規定，裁定由受命法官獨任進行簡式審判程序。
二、甲○○前於民國89年間因施用毒品案件，經本院裁定送觀察
    勒戒、強制戒治後，於91年8 月14日執行完畢。嗣於93年及
    94年間分別因違反毒品危害防制條例案件及贓物案件，經本
    院以93年訴字第1817號判處應執行有期徒刑1 年1 月確定、
    及以94年易字第1128號判處有期徒刑4 月確定，經接續執行
    ，於95年12月30日因縮刑期滿執行完畢。詎猶不知悔悟，復
    基於施用第一級毒品海洛因及第二級毒品甲基安非他命之犯
    意，先於96年4 月4 日下午某時，在其位於桃園縣平鎮市○
    ○路411 號8 樓之租屋處，以將第二級毒品甲基安非他命置
    於玻璃球吸食器內自下方以火燒烤後吸食燃燒煙霧之方式，
    施用甲基安非他命1 次；復於同日晚間某時，在上址以將第
    一級毒品海洛因置於香菸內點燃後吸食燃燒煙霧之方式，施
    用海洛因1 次。嗣於96年4 月5 日中午12時許，在桃園縣中
    壢市○○街38號前為警查獲，並扣得毒品海洛因1 包（淨重
    0.39公克）、注射針筒1 支、及玻璃球吸食器1 組。
三、認定被告犯罪所憑之證據：
  (一)被告於本院審判中之自白。
  (二)桃園縣政府警察局中壢分局尿液檢體監管紀錄表、被採尿人
    姓名編號對照表、台灣檢驗科技股份有限公司濫用藥物尿液
    檢驗報告各1 紙。
  (三)扣案之第一級毒品海洛因1 包（含包裝袋，淨重0.39公克）
    、注射針筒1支、及玻璃球吸食器1組。
  (四)法務部調查局96年5 月22日調科壹字第09623044990 號鑑定
    書1紙。
  (五)照片4張。
四、核被告所為，係犯毒品危害防制條例第10條第1 項、第2 項
    之施用第一級毒品罪及施用第二級毒品罪。被告非法持有第
    一級毒品海洛因、及第二級毒品甲基安非他命後進而施用，
    其持有之低度行為均應為施用之高度行為所吸收，均不另論
    其非法持有第一級毒品或第二級毒品之罪。被告前有如犯罪
    事實欄所載之前科紀錄，此有卷附台灣高等法院被告前案紀
    錄表1 紙所載足參，其於有期徒刑執行完畢後。五年內再故
    意犯本件有期徒刑以上之罪，為累犯，所犯上開二罪均應依
    刑法第47條第1 項規定加重其刑，被告所犯上開二罪間，犯
    意各別，行為不同，應予分論併罰。本院審酌被告前因施用
    毒品案件經觀察勒戒、強制戒治後，又再因施用毒品案件經
    論罪科刑並執行完畢，即被告因同一類型之案件一犯再犯，
    顯見意志不堅，缺乏戒癮動機，其施用毒品足以導致精神障
    礙、性格異常，甚至造成生命危險，戕害一己之身體健康等
    一切情狀，就所犯上開二罪分別量處如主文所示之刑。又被
    告所犯上開二罪之時間，均在96年4 月24日以前，是均合於
    中華民國96年罪犯減刑條例第2 條第1 項第3 款所定減刑條
    件，均依該條例規定均減其宣告刑之二分之一（至被告係於
    96 年12 月7 日經本院通緝，此觀卷附通緝書自明，非屬同
    條例第5 條所定不得減刑之情形），並依同條例第10條第1
    項及刑法第51條第5 款定其應執行之刑。扣案之白粉1 包，
    業經法務部調查局鑑定確屬第一級毒品海洛因無訛，此有該
    局96年5 月22日調科壹字第09623044990 號鑑定書1 份所載
    可佐，應依毒品危害防制條例第18條第1 項前段宣告沒收銷
    燬（包裝袋與毒品難以析離，應併同毒品海洛因沒收銷燬）
    ；扣案之注射針筒1 支，業經被告坦承為其所有供預備施打
    海洛因所用之物；扣案之玻璃球吸食器1 組，亦經被告坦認
    係其所有供施用甲基安非他命所用之物，是均依刑法第38條
    第1 項第2 款規定宣告沒收。
五、併辦退回部分（即台灣桃園地方法院檢察署96年毒偵字第32
    91 號及第3798號）：
  (1)併辦意旨略以：被告於96年5 月4 日晚間8 時許，在桃園縣
    楊梅鎮○○○路201 巷32號住處，施用第二級毒品甲基安非
    他命1 次；又於96年5 月8 日為警採尿回溯26小時內某時，
    在某不詳地點，施用第一級毒品海洛因1 次；復於96年6 月
    18日晚間10時許，在上址施用海洛因1 次；再於96年6 月19
    日晚間6 時30分許為警採尿回溯96小時內之某時，在某不詳
    地點，施用甲基安非他命1 次。因認被告另涉有施用第一、
    二級毒品之罪嫌，且此部分之犯行與前開論罪科刑之部分具
    有集合犯之包括一罪之關係。
  (2)經查，所謂集合犯，係指立法者在犯罪構成要件所描述或預
    設之該當行為，本即具有不斷反覆實施之特性而言，例如「
    經營」、「收集」、「常業」等犯行，自其構成要件之描述
    ，本即有反覆為同一行為之意義。惟施用毒品犯行之構成要
    件行為係「施用」，於立法者之立法描述中，實難認有反覆
    為同一行為之含意在內。是以被告此部分所為施用第一、二
    級毒品之犯行，實難認與前開論罪科刑之部分有所謂集合犯
    之包括一罪關係。故被告上開所為自非本院所能審理之範疇
    ，應退由檢察官另為適法之處理，附此敘明。
六、據上論斷，應依刑事訴訟法第273 條之1 第1 項、第299 條
    第1 項前段，毒品危害防制條例第10條第1 項、第2 項、第
    18條第1 項前段，刑法第11條、第47條第1 項、第51條第5
    款、第38條第1 項第2 款，中華民國96年罪犯減刑條例第2
    條第1 項第3 款、第7 條、第10條第1 項，判決如主文。
中    華    民    國    97    年    6     月    16    日
                  刑事第十一庭  法  官  紀凱峰
以上正本證明與原本無異。
如不服本判決，應於判決送達後10日內向本院提出上訴狀（應附
繕本），其未敘述上訴理由者，應於上訴期間屆滿後20日內補提
理由書狀於本院，上訴於臺灣高等法院。
                                書記官  高文靜
中    華    民    國    97    年    6     月    23    日
附錄論罪科刑法條
毒品危害防制條例第10條
施用第一級毒品者，處 6 月以上 5 年以下有期徒刑。
施用第二級毒品者，處 3 年以下有期徒刑。


司法院資訊處製作；財團法人民間司法改革基金會備份。
